【裁判字號】    97,裁,4672
【裁判日期】    970930
【裁判案由】    遺產稅
【裁判全文】
最  高  行  政  法  院  裁  定
                                      97年度裁字第4672號
再 審原 告  甲○○
            乙○○
            丙○○
            丁○○○
            戊○○○
            己○○
            庚○○
            辛○○
            壬○○
            癸○○
            子○○
            丑○○
            寅○○○
            卯○○
            辰○○
            巳○○
            午○○
共     同
訴訟代理人  游孟輝  律師
再審被告    財政部臺北市國稅局
代  表  人  凌忠嫄
上列當事人間遺產稅事件，再審原告對於中華民國94年12月15日
本院94年度判字第1946號判決，提起再審之訴，本院裁定如下：
    主  文
再審之訴駁回。
再審訴訟費用由再審原告負擔。
    理  由
一、按提起再審之訴，應依行政訴訟法第277條第1項第4款之規
    定表明再審理由，此為必須具備之程式。所謂表明再審理由
    ，必須指明確定判決有如何合於法定再審事由之具體情事，
    始為相當。倘僅泛言有何條款之再審事由，而無具體情事者
    ，尚難謂已合法表明再審理由。如未表明再審理由，法院無
    庸命其補正。
二、本件再審原告對於本院94年度判字第1946號確定判決（下稱
    系爭確定判決），提起再審之訴，略謂：系爭遺產中坐落桃
    園縣桃園市○路段2014地號土地有98.864%為水塘，符合地
    目「溜」之定義，即合農業發展條例第38條及遺產及贈與稅
    法第17條第1項第6款有關免徵遺產稅中作農業使用之農業用
    地要件，系爭確定判決於此未察，有所違誤。另所謂避免農
    地細分之農業政策與農地免徵遺產稅兩者間之法律關聯性為
    何，系爭確定判決於判決理由內未予說明，有適用法規不當
    之違法。至嗣後系爭2014地號土地部分變成水泥空地，係政
    府機關將其填建成道路用地，並非被繼承人或繼承人之分割
    所為，系爭確定判決以此理由否定自遺產總額中扣除，自屬
    判決理由不備或理由矛盾云云。經查，系爭確定判決駁回再
    審原告之上訴，無非以繼承後原免稅之宗地有部分面積未繼
    續經營農業生產情事者，即失卻優惠免稅以達繼續經營農業
    生產之政策目的。又依土地法第40條規定，可知土地係以「
    宗」為最小計算單位，而遺產土地之核算亦以宗地（筆）為
    單位，舉凡核課、徵免均按宗為認定標準，因此，不論宗地
    全部或一部，未繼續經營農業生產，該宗土地即不合獎勵免
    稅之宗旨。上訴人主張對於遺產中有關農業用地扣除額之認
    列，主張應以實際繼續經營農業生產之面積為認列標準，顯
    對法令所有誤解等由為據。再審原告提起再審之訴就系爭確
    定判決所不採之主張，再為爭執，要難謂已具體表明再審理
    由，其再審之訴為不合法，應予駁回。
三、據上論結，本件再審之訴為不合法，依行政訴訟法第278條
    第1項、第104條、民事訴訟法第95條、第78條、第85條第1
    項規定，裁定如主文。
中    華    民    國    97    年    9     月    30    日
                    最高行政法院第六庭
                        審判長法官  吳  明  鴻
                              法官  黃  本  仁
                              法官  黃  清  光
                              法官  侯  東  昇
                              法官  黃  秋  鴻
以  上  正  本  證  明  與  原  本  無  異
中    華    民    國    97    年    10    月    1     日
                              書記官  郭  育  玎


司法院資訊處製作；財團法人民間司法改革基金會備份。
